臺灣桃園地方法院刑事判決　　　　　　　　　　　　　九十年度易字第一六七一號
　　公　訴　人　臺灣桃園地方法院檢察署檢察官
　　被　　　告　丙○○
右列被告因竊盜案件，經檢察官提起公訴（九十年度偵字第一一０二一號），及移送
併辦（九十年度偵字第一二八九０號、九十年度偵字第一五四四三號），本院判決如
左：
    主  文
丙○○共同連續竊盜，累犯，處有期徒刑壹年。
    事  實
一、丙○○前於民國八十六年間曾因竊盜罪，經臺灣臺中地方法院於八十六年五月九
    日判處有期徒刑八月，於同年六月七日確定，並於同年十月二十三日執行完畢（
    構成累犯）；復於八十九年間因違反槍砲彈藥刀械管制條例、竊盜案件，經台灣
    台中地方法院於八十九年十二月十五日分別判處有期徒刑三月、拘役五十九日，
    於九十年一月二十九日確定，而於九十一年三月三日送監執行，指揮書執畢日期
    為九十一年六月二十六日（於本件未構成累犯）。詎猶不知悔改，竟基於單獨或
    共同意圖為自己不法所有之概括犯意，先後於：
（一）九十年六月十九日二十一時許，在桃園縣中壢市○○街二六四號前，見丁○○○所有車號ＳＪＧ─六三七號輕型機車停於路旁，鑰匙插於置物箱上，認有機
      可乘，即徒手以該鑰匙啟動機車電門而竊取之，得手後供己騎用。嗣於同年七
      月八日下午二時三十分許，丙○○騎乘上開機車行經桃園縣平鎮市○○路○段
      二二三號對面時，經警當場查獲。
（二）九十年七月十六日十四時許，復與戊○○（所涉竊盜罪嫌，由本院另案審理）
      途經桃園縣中壢市○○路一八０號前，見甲○○所有車號ＨＲＥ─五八二號重
      型機車停放路旁，鑰匙仍插於置物箱未取下，即心生貪念，惟因戊○○不會騎
      乘機車，乃謀議由丙○○下手以該鑰匙啟動機車而竊取之，得手後供丙○○搭
      載戊○○代步之用。嗣於九十年八月二日晚間十一時二十分許，在桃園縣中壢
      市○○路三十七巷巷口二人正欲騎乘該車時，為警當場查獲。
（三）九十年九月十日十五時二十分許，再夥同與其有犯意聯絡之戊○○，侵入乙○○所有位於桃園縣平鎮市○○路六六六巷四九弄二號無人居住之空屋內（無故
  侵入住居部分未據告訴及起訴），二人勘查現場後，認丙○○體型較大出入不
      易，遂由戊○○入內行竊，丙○○則在外負責接應，二人以此方式共同竊取乙○○置放於該屋內之鋁門窗鋁條二支及鐵製烤肉架盤一個，甫得手即為屋主乙○○所發覺，並報警在桃園縣平鎮市○○路六六六巷口逮獲戊○○，丙○○則
      趁隙逃逸無蹤。
二、案經桃園縣警察局平鎮分局報告臺灣桃園地方法院檢察署檢察官偵查起訴暨桃園
    縣警察局平鎮分局、中壢分局報請同署檢察官移送併辦。
    理  由
一、訊據被告丙○○就前揭事實一、（一）（二）所示二次竊盜之犯行，迭於警訊、
    偵查及本院審理時供承不諱，核與另案被告戊○○於警偵訊、審理時供述及被害
    人丁○○○、甲○○於警訊時指述之竊盜情節均相符合，且有被害人出具之贓物
    認領保管單及贓物領據各一紙、桃園縣警察局車輛車牌尋獲通報單二紙、車輛竊
    盜車牌失竊資料個別查詢報表—查詢車輛認可資料及車輛協尋尋獲證明單各一紙
    在卷足憑，是被告此部分任意性自白經前開證據補強，應與事實相同，被告有前
    揭二次竊盜之犯行，堪以認定。至被告雖辯稱：前揭事實一、（二）竊取機車之
    犯行，乃其一人所為，與戊○○無涉云云，然被告於警局初訊時既自承：當時伊
    與戊○○經過上址見該車鑰匙插在行李箱上，便對戊○○稱可偷取該車，並要戊○○先去他處等候，得手後伊即騎該車去載戊○○，二人便共同使用該車；嗣於
    本院審理更指稱：偷這部機車就是供二人代步使用，這點戊○○也很清楚等語，
    核與戊○○於警訊及偵查中亦一再供承：伊知悉被告丙○○要竊取該部機車，且
    讓丙○○載過約二十餘次等情一致，是戊○○雖因不會騎乘機車，而未親自實施
    構成要件行為，然其明知被告丙○○欲竊取上開機車，不思明哲保身，詎猶配合
    其犯罪計畫先至他處等候，並自甫得手之時起，迄於警方查獲之時止，均與之共
    同使用該機車不輟，足徵其顯係以自己共同犯罪之意思，而推由被告丙○○下手
    實施竊盜行為至明，被告上開所辯，無非迥護戊○○之詞，自不足採信。
二、又訊據被告固坦言有於前揭事實一、（三）所示時、地，應另案被告戊○○之邀
    ，前往該空屋之事實，惟否認有何竊盜之犯行，辯稱：伊有進入該空屋二樓上看
    一看，但因個子太大進不去，就在馬路上閒逛，等戊○○偷完東西再一起離開，
    並未與戊○○一起進入偷鋁條及鐵製烤肉架盤云云。然查，此部份犯罪事實，亦
    據另案被告戊○○於警偵訊及本院調查時一再供承：伊係與被告丙○○共同前去
    該處竊取鋁條及烤肉架盤等情不諱，核與證人即被害人乙○○到庭證述竊賊共有
    二名，但其中一名逃逸等語相符，此外復有被害人出之贓物領據及被竊物品照片
    影本在卷可佐，被告丙○○前開所辯，要係圖卸之詞，不可採信，縱其確未入內
    行竊，然被告丙○○於本院審理時既自承：「（法官問：你有沒有提議要偷這些
    東西？）是戊○○提議的，他在他家告訴我說他知道有一個地方有鋁條可以賣錢
    ，他知道地方，我們就一起到這個地點，戊○○說那個地方裡面有鋁條可以拿去
    賣錢，要我跟他一起去，‧‧‧‧到了現場之後，戊○○先進去，他說我個子太
    大，進不去，要我在外面接應。」等語在卷（見本院九十一年三月五日審理筆錄
    ），顯然被告二人於事前即有共同前往該處行竊之犯罪謀議，不論入內具體參與
    行竊或在外接應，均不能解免共犯責任。從而，被告此部分竊盜犯行，亦堪認定
    。綜上所述，本件事證明確，被告犯行均堪認定，應依法論科。
三、核被告丙○○所為，係犯刑法第三百二十條第一項竊盜罪。被告丙○○與戊○○
    間，就前揭事實一、（二）（三）所示之犯行，有犯意之聯絡及行為之分擔，應
    依共同正犯論。而被告先後三次竊盜犯行，時間緊接，所犯構成要件相同，顯基
    於概括犯意為之為連續犯，應論以一罪並從情節較重與共犯所為之犯行論處，並
    依法加重其刑。又移送併辦如犯罪事實一、（二）（三）之竊盜犯行，雖未據起
    訴，然與起訴部分，有連續犯之裁判上一罪關係，依照審判不可分原則，本院自
    得併予審究，附此敘明。查被告有如事實欄所載之前科，有臺灣高等法院被告全
    國前案紀錄表附卷可按，其於五年內再犯本件有期徒刑以上之罪，為累犯，應依
    法遞加重其刑。爰審酌被告曾有多次竊盜前科、非行，素行不佳，所竊得財物之
    價值雖非至鉅，然其明知上開之物均非其所有者，竟僅為一己不法之所有，即先
    後竊取之，其好逸惡勞之心態極為可議，惟其犯罪後已坦認大部犯行等一切情狀
    ，認公訴人具體求處被告有期徒刑一年，洵屬允當，爰量處如主文所示之刑，以
    示懲儆。
據上論斷，應依刑事訴訟法第二百九十九條第一項前段，刑法第二十八條、第五十六
條、第三百二十條第一項、第四十七條，罰金罰鍰提高標準條例第一條前段，判決如
主文。
本案經檢察官郭靜文到庭執行職務。
中      華      民    國    九十一    年      五      月     三十一   日
                                臺灣桃園地方法院刑事第五庭
                                    法  官    丁  俊  成
右正本證明與原本無異。
如不服本判決，應於判決送達後十日內向本院提出上訴狀( 應附繕本 )，上訴於臺灣
高等法院。
                                    書記官    簡  慧  瑛
中      華      民      國    九十一    年     六       月      六      日
附論罪科刑依據之法條：
刑法第三百二十條
意圖為自己或第三人不法之所有，而竊取他人之動產者，為竊盜罪，處五年以下有期
徒刑、拘役或五百元以下罰金。
意圖為自己或第三人不法利益，而竊佔他人之不動產者，依前項之規定處斷。
前二項之未遂犯罰之。
